【裁判字號】    89,易,2867
【裁判日期】    891208
【裁判案由】    竊盜
【裁判全文】
臺灣臺南地方法院刑事判決                        八十九年度易字第二八六七號
    公  訴  人  臺灣台南地方法院檢察署檢察官
    被      告  乙○○
右列被告因竊盜案件，經檢察官提起公訴 (八十九年度營偵字第一０六八號)，本院
判決如左：
    主  文
乙○○無罪。
    理  由
一、公訴意旨略以：被告乙○○於民國八十九年八月四日十四時許，自台南縣新營市
    ○○路一二六號新營郵局郵寄物品後，於該局門前，見停放一輛並未上鎖之捷安
    特之自行車，竟意圖為自己不法之所有，竊取該自行車。得手後，騎至新營市三
    商百貨前（郵局斜對面）時，為車主甲○○發現，而報警查獲，因認被告乙○○
    涉有竊盜罪嫌云云。
二、惟犯罪事實應依証據認定之，無証據不得推定其犯罪事實；又不能證明被告犯罪
    其行為不罰者，應諭知無罪之判決，刑事訴訟法第一百五十四條第三百零一條
    第一項分別定有明文。
三、訊據被告坦承於右揭時地牽走被害人甲○○之自行車，惟矢口否認有竊盜犯行，
    辯稱：伊當天自己亦騎自行車至郵局前停放，伊因羊癲症發作，致誤認甲○○停
    放該局前之自行車為伊之自行車，將之牽走，伊無竊盜之犯意等語。
四、本件公訴意旨認被告並非誤牽被害人之自行車，其有竊盜之犯意，無非以被告所
    騎之自行車之款式與被害人甲○○所騎自行車之款式差異頗甚大，有該兩輛自行
    車之相片四張附卷可按。又依警員洪秉承證稱：被告之腳踏車放在郵局小門左邊
    ，被害人的放在小門右邊，可知該兩輛自行車放置位置亦不同，被告應無誤認知
    情事云云為其主要論據。
五、惟查：
(一)、被告確曾因腦內出血，施行開顱手術，致產生外傷後癲癇症，現偶有癲癇發作
      ，須長期門診追蹤治療，此一事實，有亞東醫院出具之診斷證明書乙紙附卷足
      憑。而癲癇症如發作，會產生頭昏目眩，意識模糊之症狀，此為醫學上公知之
      事實。
(二)、依卷附四張照片顯示，被告與被害人所停放於郵局前之二自行車之顏色、款式
      、造型雖有差異，然亦互有近似之處，尚難認已達於公訴人所指之差異頗大之
      程度。且該二車雖停放位置不同，然僅係一停於門前右邊，一停於門前左邊，
      此一事實，亦據證人即警員洪秉承於偵查中結正在卷，已如前述。則被告當時
      如因羊癲症發作，產生上開症狀，致將與其自行車緊鄰並排停放之被害人之自
      行車，誤認為其自行車而予以牽走，即尚屬情理之常。
(三)、參諸該二車價值相近，茍被告有竊盜之故意，理應先將其自己所騎自行車牽離
      現場，再行竊被害人之自行車，始合常情，豈有僅牽走被害人之自行車，卻將
      自己之自行車未上鎖而棄置於現場不顧之理？益見被告所辯伊當時因羊癲症發
      作，致誤認甲○○停放該局前之自行車為伊之自行車，將之牽走，伊無竊盜之
      犯意乙節，與事理相符，足以採信。
(四)、此外復查無其他積極證據足證被告涉有公訴人所指犯行，因認被告被訴犯罪不
      能證明，應諭知無罪，以免冤抑。
六、據上論斷，應依刑事訴訟法第三百零一條第一項判決如主文。
本案經檢察官王百玄到庭執行職務。
中    華    民    國      八十九      年      十二      月      八      日
                                  臺灣臺南地方法院刑事第一庭
                                      法  官  柯  顯  卿
右正本證明與原本無異。
如不服本判決，應於判決送達後十日內向本院提出上訴狀( 應附繕本 )。
                                      書記官  盧  立  勇
中    華    民    國      八十九      年      十二      月     十一     日


司法院資訊處製作；財團法人民間司法改革基金會備份。
